臺灣臺南地方法院民事裁定
                                     109年度家聲字第86號
聲  請  人  許應蛟



代  理  人  黃溫信律師
相  對  人  許紫雲
上列當事人間請求給付扶養費事件，本院裁定如下：
　　主　    文
聲請駁回。
聲請程序費用新臺幣壹仟元由聲請人負擔。
    理      由
一、本件聲請意旨略以：
  （一）查聲請人許應蛟前曾有三段婚姻關係即：與第一任配偶
        許海喜美結婚，婚後育有長女即相對人許紫雲、與第二
        任配偶許潘文亞結婚，育有長子許家豪、與第三任配偶
        莊麗華結婚，育有次子許家誠，有戶籍謄本二份、戶口
        名簿一份、臺灣臺南地方法院108年度家聲字第60號、1
        08年度家調裁字第132號民事裁定各一份可佐。
  （二）查聲請人許應蛟係民國00年00月00日出生，現年68歲，
        名下無任何財產，每月僅靠中低收老人津貼補助新台幣
        （下同）7,463元，尚須負擔每月房租、水電約5千元、
        每月醫療費約300至400元，因健康情形不佳已無法維持
        生活，現亟需子女扶養，爰參酌行政院主計總處家庭收
        支調查108年度聲請人居住所在之台南市平均每人每月
        消費支出金額為20,114元，扣除聲請人每月得領取之老
        人津貼補助7,463元後，應由聲請人之三名子女即相對
        人許紫雲及訴外人即長子許家豪、次子許家誠負擔（許
        家豪、許家誠應負擔部分已由鈞院裁定確定在案），爰
        請求相對人許紫雲應自109年9月5日起至聲請人死亡之
        日止，按月於每月十日給付聲請人4,217元【即：(20,1
        14－7,463）/3＝4,217】，如不足一月者，依當月實際日
        數與當月天數之比例計算，如遲誤一期未履行，其後十
        二期之期間視為亦已到期。
  （三）並聲明：
　　　　⑴相對人許紫雲應自109年9月5日起至聲請人死亡之日止
          ，按月於每月十日給付聲請人4,217元，如不足一月
          者，依當月實際日數與當月天數之比例計算，如遲誤
          一期未履行或未完全履行，其後十二期之期間視為亦
          已到期。
　　　　⑵聲請費用由相對人負擔。
二、按直系血親相互間互負扶養之義務。受扶養權利者，以不能
    維持生活而無謀生能力者為限；前項無謀生能力之限制，於
    直系血親尊親屬不適用之，民法第1114條第1款、第1117條
    分別定有明文。又按民法第1117條第1項規定，受扶養權利
    者，以不能維持生活而無謀生能力者為限，而同條第2項僅
    規定，前項無謀生能力之限制，於直系血親尊親屬不適用之
    ，並非規定前項之限制，於直系血親尊親屬不適用之；是直
    系血親尊親屬，如能以自己財產維持生活者，自無受扶養之
    權利，易言之，直系血親尊親屬受扶養之權利，仍應受不能
    維持生活之限制，最高法院62年度第2次民庭庭推總會議決
    議參照。
三、查聲請人前主張其已不能維持生活，而其已離婚，共育有長
    子許家豪、次子許家誠二名子女，乃聲請許家豪、許家誠給
    付扶養費，經本院108年度家聲字第60號、108年度家調裁字
    第132號裁定認定聲請人確已不能維持生活，其每月所需扶
    養費應以108年度臺南市每人每月最低生活費12,388元計算
    ，扣除聲請人每月領取中低收老人津貼補助7,463元，餘額
    由許家豪、許家誠負擔，而裁定命許家豪按月給付聲請人2,
    463元，並斟酌聲請人於離婚後即未扶養許家誠等情狀，而
    酌減裁定命許家誠按月給付聲請人2,000元之事實，業經本
    院依職權調取本院108年度家聲字第60號、108年度家調裁字
    第132號聲請事件卷宗核閱綦詳，堪予認定。
四、又查聲請人今主張其尚有一名女兒即相對人，而請求相對人
    給付扶養費，惟109年度臺南市每人每月最低生活費仍係12,
    388元，本件宜採同一標準，認聲請人每月所需扶養費仍為1
    2,388元，而聲請人自承其每月仍得領取中低收老人津貼補
    助7,463元，加上許家豪、許家誠每月應分別給付聲請人2,4
    63元、2,000元，則聲請人每月得使用之金錢共11,926元，
    雖較前開臺南市每人每月最低生活費12,388元不足462元，
    惟該不足之金額乃係因聲請人於離婚後未扶養許家誠而酌減
    許家誠應給付聲請人之扶養費所致，該不利益即應由聲請人
    承擔，始符公平。是以聲請人目前之經濟能力觀之，其已非
    不能維持生活，揆諸前開說明，聲請人請求相對人應按月給
    付4,217元扶養費至其死亡前一日止，即無理由，應予駁回
    。
五、依家事事件法第97條，非訟事件法第21條第2項，民事訴訟
    法第78條，裁定如主文。
中　　華　　民　　國　　109 　年　　11　　月　　25　　日
                  家事法庭      法  官　葉惠玲   
以上正本係照原本作成。
如不服本裁定應於送達後10日內向本院提出抗告狀，並繳納抗告
費新臺幣1,000元。
中　　華　　民　　國　　109 　年　　11　　月　　25　　日
                                書記官　陳玉芬